臺灣苗栗地方法院刑事判決
111年度交易字第200號
公  訴  人  臺灣苗栗地方檢察署檢察官
被      告  張能保


上列被告因公共危險案件，經檢察官提起公訴（111年度偵字第4
490號），被告於準備程序中就被訴事實為有罪之陳述，於聽取
當事人之意見後，本院依法改行簡式審判程序審理，判決如下：
    主  文
張能保駕駛動力交通工具，而有吐氣所含酒精濃度達每公升零點
二五毫克以上，處有期徒刑捌月。
    犯罪事實及理由
一、本案除檢察官起訴書證據部分，應增列①被告於本院準備程
    序及審理中之自白、②臺灣高等法院被告前案紀錄表為證據
    外，其餘犯罪事實、證據名稱，均引用檢察官起訴書之記載
    （如附件）。
二、論罪科刑：
  ㈠核被告所為，係犯刑法第185條之3第1項第1款之吐氣所含酒
    精濃度達每公升0.25毫克以上而駕駛動力交通工具罪。
　㈡累犯
　　起訴意旨及檢察官於本院審理時主張被告前有2次因酒後駕
    車觸犯公共危險案件，經法院分別判處有期徒刑7月、7月確
    定，再經本院以109年度聲字第1108號裁定，定應執行有期
    徒刑1年確定，被告入監服刑後，於民國110年1月15日因縮
    短刑期假釋出監，於110年4月21日假釋期滿，其保護管束未
    經撤銷視為執行完畢，5年以內故意再犯本件有期徒刑以上
    之罪，應構成累犯乙節，經核與臺灣高等法院被告前案紀錄
    表之記載相符，且被告於本院審理時，對前開判決確定及執
    行完畢表示無意見（見本院卷第37頁），足認被告確係於徒
    刑執行完畢後，5年以內故意再犯本件有期徒刑以上之罪，
    為刑法第47條第1項所定之累犯，且考量檢察官具體說明被
    告前有多次犯酒後駕車案件，請求依累犯之規定加重其刑，
    及被告之意見後，本院認本案與前案罪質相同，顯見其對刑
    罰之反應力薄弱，有特別之惡性，且查獲時吐氣所含酒精濃
    度達每公升0.97毫克，本案並無因累犯之加重最低本刑致被
    告所受刑罰超過其應負擔之罪責之情形，爰依刑法第47條第
    1 項之規定加重其刑。又雖本案論以累犯並加重其刑，基於
    精簡裁判之要求，不在主文記載累犯（最高法院109年度台
    上字第2886號、110年度台上字第5660號等判決意旨參照）
    ，附此敘明。
  ㈢爰審酌被告明知酒後駕車在道路上行駛，對一般往來之公眾
    及駕駛人自身具有高度危險性，仍執意酒後駕駛普通重型機
    車上路，既漠視自身安危，更枉顧公眾安全；並考量被告為
    警查獲後，其吐氣酒精濃度值高達每公升0.97毫克，已達不
    能安全駕駛動力交通工具之程度，仍駕駛車輛行駛於公眾往
    來之道路上，已對路人行車安全造成危害，且被告前已有多
    次酒後駕車觸犯公共危險罪之前科紀錄（累犯部分不重複評
    價），猶未記取教訓，再次酒後駕車，顯然之前所判處之刑
    期，已不足令其改過遷善，復參酌被告於本院審理時自述其
    教育程度為國中畢業，目前種西瓜及打零工，與前妻生有2
    女，家中尚有79歲母親（見本院卷第36頁），暨犯罪之動機
    、目的、手段、所生危害，犯後坦認犯行之態度等一切情狀
    ，量處如主文所示之刑，以資懲儆。
據上論斷，應依刑事訴訟法第273條之1第1項、第299條第1項前
段、第310條之2、第454條第2項，刑法第185條之3第1項第1款、
第47條第1項，判決如主文。
本案經檢察官楊景琇提起公訴，檢察官吳宛真到庭執行職務。
中　　華　　民　　國　　111 　年　　7 　　月　　28  　日
                  刑事第一庭  法　官　柳章峰
以上正本證明與原本無異。　　　　　　　　　　　　　　　　如不服本判決應於收受判決後20日內向本院提出上訴書狀，並應敘述具體理由。其未敘述上訴理由者，應於上訴期間屆滿後20日內向本院補提理由書(均須按他造當事人之人數附繕本)「切勿逕送上級法院」。
   　　                   　　書記官　王祥鑫
中　　華　　民　　國　　111 　年　　7 　　月　　28　　日

附錄本判決論罪法條：
中華民國刑法第185條之3
駕駛動力交通工具而有下列情形之一者，處3年以下有期徒刑，
得併科30萬元以下罰金：
一、吐氣所含酒精濃度達每公升零點二五毫克或血液中酒精濃度
    達百分之零點零五以上。
二、有前款以外之其他情事足認服用酒類或其他相類之物，致不
    能安全駕駛。
三、服用毒品、麻醉藥品或其他相類之物，致不能安全駕駛。
因而致人於死者，處3年以上10年以下有期徒刑，得併科2百萬元
以下罰金；致重傷者，處1年以上7年以下有期徒刑，得併科1百
萬元以下罰金。
曾犯本條或陸海空軍刑法第54條之罪，經有罪判決確定或經緩起
訴處分確定，於十年內再犯第1項之罪因而致人於死者，處無期
徒刑或5年以上有期徒刑，得併科3百萬元以下罰金；致重傷者，
處3年以上10年以下有期徒刑，得併科2百萬元以下罰金。

附件
臺灣苗栗地方檢察署檢察官起訴書
                                     111年度偵字第4490號
　　被　　　告　張能保　男　51歲（民國00年00月0日生）
　　　　　　　　　　　　住苗栗縣○○鎮○○里0鄰○○00○0
　　　　　　　　　　　　　號
　　　　　　　　　　　　國民身分證統一編號：Z000000000號
上列被告因公共危險案件，業經偵查終結，認應提起公訴，茲將
犯罪事實及證據並所犯法條分敘如下：
　　　　犯罪事實
一、張能保曾因酒後駕車之公共危險案件，分別經臺灣苗栗地方
    法院判處有期徒刑7月、7月確定，嗣經合併定應執行有期徒
    刑為1年，於民國110年4月21日交付保護管束期滿而執行滿
    完畢。詎其不知悔改，自111年5月8日10時許起至10時30分
    許止，在苗栗縣○○鎮○○里0鄰○○00○0號住處附近之田邊飲用
    高粱酒後，於同日11時許，騎乘車牌號碼000-0000號普通重
    型機車上路。嗣途經苗栗縣竹南鎮環市路○段00號前為警攔
    檢，並於同日11時37分許，對其施以吐氣酒精濃度測試，測
    得其吐氣酒精濃度達每公升0.97毫克而查獲上情。
二、案經苗栗縣警察局竹南分局報告偵辦。
　　　　證據並所犯法條
一、證據清單及待證事實：
編號 證　據　清　單 待  　 證     事      實  ㈠ 被告張能保於警詢及本署檢察官偵訊中之自白。 本案犯罪事實。  ㈡ 財團法人工業技術研究院呼氣酒精測試器檢定合格證書、酒精測定紀錄表、公路監理電子閘門查詢單、車輛詳細資料報表各1份及舉發違反道路交通管理事件通知單4聯。 同上。  ㈢ 刑案資料查註紀錄表1份。 被告有犯罪事實欄所載前科及係累犯之事實。 
二、核被告所為，係犯刑法第185條之3第1項第1款之公共危險罪
    嫌。又被告曾受有期徒刑之執行完畢，其於5年內故意再犯
    本件有期徒刑以上之罪，為累犯，請依刑法第47條第1項規
    定加重其刑。
三、依刑事訴訟法第251條第1項提起公訴。
　　此　致
臺灣苗栗地方法院
中　　華　　民　　國　 111　　年　　5 　　月　　25　　日
　　　　　　　　　　　　　　　檢  察  官　楊景琇
本件證明與原本無異　
中　　華　　民　　國　 111　　年　　6 　　月　　6 　　日
                              書  記  官  林琬儒